【裁判字號】    97,聲減,616
【裁判日期】    970523
【裁判案由】    聲請減刑
【裁判全文】
臺灣臺中地方法院刑事裁定             97年度聲減字第616號
聲  請  人  臺灣臺中地方法院檢察署檢察官
受  刑  人  甲○○
上列受刑人因如附表所示之案件，已經判決罪刑確定，聲請人聲
請就附表編號4之罪減刑（97年度聲減字第475號），並與附表編
號1、2、3之罪合併定應執行之刑，本院裁定如下：
    主  文
甲○○所犯如附表編號4所示之罪，減為如附表編號4減刑後刑期
欄所示之刑，與已減刑之附表編號1、2、3 所處之罪，應執行有
期徒刑拾壹月，如易科罰金，以銀元佰元即新臺幣玖佰元折算
壹日。
    理  由
一、聲請意旨略以：受刑人甲○○於附表所列日期所犯如附表所
    列之罪，經本院分別判處如附表所示之刑確定，茲以其所犯
    如附表編號4所示之罪之犯罪時間在民國96年4月24日以前，
    合於減刑條例之規定，爰依法聲請予以減刑，並與已減刑之
    附表編號1、2、3 所處之刑合併定其應執行之刑。
二、經核卷證，本件聲請就附表編號4之罪減刑部分，於法相合
    ，應依中華民國罪犯減刑條例第2條第1項第3款規定，減刑
    如附表編號4所示減刑後刑期欄所示之刑。又按刑法第2條第
    1項規定：「行為後法律有變更者，適用行為時之法律。但
    行為後之法律有利於行為人者，適用最有利於行為人之法律
    」。依刑法第51條定應執行刑時，「裁判確定前犯數罪，其
    中一罪在新法施行前者，亦同（即亦應為新舊法比較）。」
    最高法院民國95年5月23日第8次刑事庭會議決議可資參照。
    本件受刑人所犯如附表所示之數罪，分係於95年7月1日之前
    後所犯，而刑法第51條業於94年1月7日修正公布，並於95年
    7月1日施行，修正前刑法第51條規定：「數罪併罰，分別宣
    告其罪之刑，依左列各款定其應執行者：」其中第5 款規定
    ：「宣告多數有期徒刑者，於各刑期中之最長期以上，各刑
    合併之刑期以下，定其刑期。但不得逾20年」、修正後刑法
    第51條第5 款規定：「宣告多數有期徒刑者，於各刑中之最
    長期以上，各刑合併之刑期以下，定其刑期。但不得逾30年
    」比較結果，修正後刑法較有利於受刑人，依刑法第2條第1
    項前段之規定，本件自應依修正後刑法第51條第5款定其減
    刑後之應執行之刑為有期徒刑11月。
三、再按「犯最重本刑為5年以下有期徒刑以下之刑之罪，而受
    6個月以下有期徒刑或拘役之宣告，因身體、教育、職業、
    家庭之關係或其他正當事由，執行顯有困難者，得以1元以
    上3元以下折算1日，易科罰金。但確因不執行所宣告之刑，
    難收矯正之效，或難以維持法秩序者，不在此限。併合處罰
    之數罪，均有前項情形，其應執行之刑逾6月者，亦同。」
    、「於94年1月7日刑法修正施行前犯併合處罰數罪中之一罪
    ，且該數罪均符合第41條第1項得易科罰金之規定者，適用
    90年1月4日修正之刑法第41條第2項規定。」修正前刑法第
    41條第1項、第2項及刑法施行法第3條之1第3項分別定有明
    文。本件受刑人所犯如附表第4項所示竊盜部分係於94年1月
    7日之修正刑法施行前所犯，且受刑人所犯如附表所示之罪
    經減刑後，均得易科罰金，則揆諸上開說明，本件受刑人所
    應執行之有期徒刑雖逾6月，惟仍得易科罰金。而依修正前
    刑法第41條第1項前段、罰金罰鍰提高標準條例第2條（現已
    刪除）之規定，有期徒刑、拘役易科罰金之折算標準，原以
    銀元100元、200元、300元折算1日，經依現行法規所定貨幣
    單位折算新臺幣條例第2條規定折算為新臺幣後，應以新臺
    幣300元、600元、900元折算1日，而刑法第41條第1項前段
    修正後，則規定為以新臺幣1,000元、2,000元或3,00 0元折
    算1日，此因屬科刑規範事項之變更，其折算標準為裁判時
    所應諭知，自有就新舊法規定比較之必要，經比較新舊法結
    果，以修正前刑法第41條第1項前段、修正刪除前罰金罰鍰
    提高標準條例第2條、現行法規所定貨幣單位折算新臺幣條
    例第2條之規定較有利於受刑人。爰依此，就受刑人前開所
    應執行之有期徒刑11月，並適用較有利於被告之修正前刑法
    第41條第1項前段及修正刪除前罰金罰鍰提高標準條例第2條
    、現行法規所定貨幣單位折算新臺幣條例第2條之規定，諭
    知如主文所示之易科罰金折算標準。
四、應依刑事訴訟法第477條第1項、中華民國96年罪犯減刑條例
    第2條第1項第3款、第8條第1項、第9條、第10條、第12條，
    刑法第2條第1項、第53條、修正前刑法第51條第5款、修正
    刪除前罰金罰鍰提高標準條例第2條、現行法規所定貨幣單
    位折算新臺幣條例第2條，刑法施行法第3條之1第3項，裁定
    如主文。
中    華    民    國    97    年    5     月    23    日
                    刑事第14庭法  官  林世民
上正本證明與原本無異。
如不服本裁定，應於送達後5日內向本院提出抗告狀。
                              書記官  紀俊源
中    華    民    國    97    年    5     月    23    日
附表：
┌──────┬──────┬──────┬──────┬──────┐
│  編   號   │     1      │     2      │     3      │     4      │
├──────┼──────┼──────┼──────┼──────┤
│   罪  名   │搶奪        │施用第一級毒│施用第二級毒│竊盜        │
│            │            │品          │品          │            │
├──────┼──────┼──────┼──────┼──────┤
│   宣告刑   │有期徒刑8月 │有期徒刑10月│有期徒刑5月 │有期徒刑4月 │
│            │            │            │            │，如易科罰金│
│            │            │            │            │，以銀元300 │
│            │            │            │            │元折算1日   │
├──────┼──────┼──────┼──────┼──────┤
│  所犯法條  │刑法第325條 │毒品危害防制│毒品危害防制│刑法第320條 │
│            │第1項       │條例第10條第│條例第10條第│第1項       │
│            │            │1項         │2項         │            │
├──────┼──────┼──────┼──────┼──────┤
│  犯罪日期  │95年9月28日 │95年9月7日  │95年9月28日 │95年6月1日  │
├──┬───┼──────┼──────┼──────┼──────┤
│ 偵 │機  關│臺中地檢    │臺中地檢    │臺中地檢    │臺中地檢    │
│ 查 ├───┼──────┼──────┼──────┼──────┤
│ 案 │案  號│95年偵字第22│95年毒偵字第│95年毒偵字第│96年偵字第24│
│ 號 │      │096號       │4716號      │4716號      │70號        │
├──┼───┼──────┼──────┼──────┼──────┤
│    │法  院│臺中地院    │臺中地院    │臺中地院    │臺中地院    │
│ 最 ├───┼──────┼──────┼──────┼──────┤
│ 後 │案  號│95年度訴字第│95年度訴字第│95年度訴字第│96年度中簡字│
│ 事 │      │3336號      │3536號      │3536號      │第1537號    │
│ 實 ├───┼──────┼──────┼──────┼──────┤
│ 審 │判  決│95年11月22日│95年11月30日│95年11月30日│96年6月29日 │
│    │日  期│            │            │            │            │
├──┼───┼──────┼──────┼──────┼──────┤
│    │法  院│臺中地院    │臺中地院    │臺中地院    │臺中地院    │
│ 確 ├───┼──────┼──────┼──────┼──────┤
│ 定 │案  號│95年度訴字第│95年度訴字第│95年度訴字第│96年中簡字第│
│ 日 │      │3336號      │3536號      │3536號      │1537號      │
│ 期 ├───┼──────┼──────┼──────┼──────┤
│    │日  期│95年12月25日│95年12月25日│95年12月25日│96年7月30日 │
├──┴───┼──────┼──────┼──────┼──────┤
│合於中華民國│第2條第1項第│第2條第1項第│第2條第1項第│第2條第1項第│
│96年罪犯減刑│3款         │3款         │3款         │3款         │
│條例        │            │            │            │            │
├──────┼──────┼──────┼──────┼──────┤
│減刑後刑期  │有期徒刑4月 │有期徒刑5月 │有期徒刑2 月│有期徒刑2月 │
│            │（已減刑）  │（已減刑）  │又15日      │，如易科罰金│
│            │            │            │（已減刑）  │，以銀元300 │
│            │            │            │            │元即新臺幣90│
│            │            │            │            │0元折算1日  │
├──────┼──────┴──────┴──────┼──────┤
│ 附     註  │編號1、2、3之罪，前經本院96年度聲減字第 │            │
│            │1604號裁定減刑後並定應執行刑為有期徒刑9 │            │
│            │月又15日確定。                          │            │
└──────┴────────────────────┴──────┘


司法院資訊處製作；財團法人民間司法改革基金會備份。
